臺北高等行政法院判決　　　　　　　　　　　　　　　九十二年度訴字第三八六號
　　　　　　　　　　　　　　　.
　　原　　　告　益得實業股份有限公司
　　代　表　人　甲○○
　　訴訟代理人　葉維惇（會計師）
　　複　代理人　張　芷（會計師）
　　被　　　告　財政部臺北市國稅局
　　代　表　人　張盛和（局長）
　　訴訟代理人　乙○○
右當事人間因營利事業所得稅事件，原告不服財政部中華民國九十一年十一月二十七
日台財訴字第０九一００四九九０八號訴願決定，提起行政訴訟。本院判決如左：
　　主  　　文
原告之訴駁回。
訴訟費用由原告負擔。
　　事  　　實
一、事實概要：原告八十七年度營利事業所得稅結算申報，列報佣金支出新台幣（下
    同）四四、七二八、三二０元及外銷損失二、一九三、六八九元，被告初查以該
    佣金支出應屬成本之專利權，而其與代理商之合約書僅簡略其抽成方式，合約條
    件欠明確，且未提供仲介事實及往來代理文件等，全額否准認列；另外銷損失則
    以未檢附買賣合約及委外加工合約，全額未予認定。原告不服，申經復查結果，
    准予追認出口貨價百分之五之佣金支出二六、八一六、九九０元及外銷損失二、
    一九三、六八九元，其餘部分未獲准變更。原告仍表不服，就超出出口貨價百分
    之五以上未予認定之佣金支出部分，提起訴願，遭決定駁回，遂向本院提起行政
    訴訟。
二、兩造聲明：
　(一)原告聲明：
　　1.訴願決定、原處分關於佣金支出不利於原告部分均撤銷。
　　2.訴訟費用由被告負擔。
　(二)被告聲明：
　　1.駁回原告之訴。
　　2.訴訟費用由原告負擔。
三、兩造爭點：系爭超出出口貨價百分之五以上之佣金支出，是否業經原告提出正當
              理由及仲介事實之文件資料等證據，而得予認列？
　(一)原告主張之理由：
    1.按營利事業所得稅查核準則（以下簡稱查核準則），係財政部基於職權為所得
      稅稽徵事務所發布之行政命令，此觀之該準則第一條「本準則係依稅捐稽徵法
      、所得稅法．．．規定訂定之」及第二條「營利事業所得稅之調查、審核，依
      本準則之規定辦理」自明。而依司法院釋字第二四七號解釋，認該查核準則係
      為執行所得稅法之規定而訂定，只要不逾越法律規定，即無牴觸憲法，可以發
      生對外拘束力，司法院釋字第三六七號解釋亦作同解；實務上亦採之，徵諸行
      政法院（現改制為最高行政法院）六十九年度判字第七一五號判決「．．．財
      政部基於職權所作之適當補充解釋，既與法律不相牴觸，則一經發布，不特所
      屬稽徵機關不能拒而不用，且在未修改以前，即財政部本身亦應受其拘束。．
      ．．」即明。又中央法規標準法第十一條規定「下級機關訂定之命令，不得抵
      觸上級機關之命令」，足見下級機關所為之行政處分，不能逾越上級機關之命
      令，亦不能增加上級機關命令所無之限制，否則即造成逾越法之範圍，乃法理
      所當然，允先陳明。
    2.次按「營利事業所得之計算，以其本年度收入總額減除各項成本費用、損失及
      稅捐後之純益額為所得額。」，為行為時所得稅法第二十四條第一項所規定。
      又「佣金支出：一、佣金或手續費支出，其立有契約者，應與契約之約定相核
      對，其超出部分應予剔除。．．．四、外銷佣金超過出口貨物價款百分之五，
      經依規定取得有關憑證，提出正當理由及證明文據並查核相符者，准予認定。
      五、佣金支出之原始憑證如下：．．．(三)支付國外佣金以左列對象為受款人者
      ，不予認定：1.出口廠商或其員工。2.國外經銷商。3.直接向出口廠商進貨之
      國外其他廠商，但代理商或代銷商不在此限。(四)支付國外代理商或代銷商之佣
      金，應提示雙方簽訂之合約。已辦理結匯者，應提示結匯銀行書明匯款人及國
      外受款人姓名（名稱）、地址、結匯金額、日期等之結匯證明；未辦結匯者，
      應提示銀行匯付或轉付之證明文件。以票匯方式匯付者，應提示收款人確已實
      際收到該票匯款項或存入其帳戶之證明憑予認定。非屬代理商或代銷商，無法
      提示合約者，應於往來函電或信用狀載明給付佣金之約定事項。．．．」，復
      為行為時查核準則第九十二條所明定。本件原告八十七年度營利事業所得稅結
      算申報，原列報佣金支出四四、七二八、三二０元，被告初查以其佣金支出應
      屬成本之專利權，且未提供仲介事實、往來文件及代理往來文件為由，全數未
      准認列。原告不服，申經復查結果，被告以依原告提示之目錄及抽核銷售紀錄
      ，原告所述專利商品銷售情形尚無不符，系爭佣金支出應非屬權利金之實而免
      於轉列營業成本，且依原告提示之合約、原告與代理商聯繫往來文件、及該代
      理商與其客戶聯繫之往來文件等影本抽核結果，准予追認佣金支出屬出口貨物
      價款百分之五計二六、八一六、九九０元，其餘超過百分之五部分，被告則以
      原告未提示正當理由，不符首揭查核準則之規定，據以駁回原告主張，訴願決
      定機關亦遞予維持，並非有合，蓋被告一方面以據原告提出之事證認定原告因
      業務需要支付代理商佣金之情係屬真實且必需，另方面卻以原告提出之同一事
      證認定原告佣金支出超過出口貨物價款百分之五部分未提示正當理由，而不予
      認列，又未說明原告所提示之證明文件與理由不可採之原因，顯有證據上理由
      之矛盾之情，分述如下：
      原告已按查核準則規定提出佣金支出之有關憑證，並提出營業必須之正當理
        由及證明文據供查核相符，自應准予認定：
        (1)原告復查、訴願理由一再陳明，原告委由美國 SUN ISLE CASUAL FURNITU
          RE LLC公司（下稱代理商）為銷售總代理，原告依據其所代理之業績，給
          予一定之比例或金額之報酬。而原告為創造更高之營業收入及利潤，雖依
          約支付比以往年度較高之佣金費用，惟確藉由該公司代理人產品行銷各地
          ，並負責開發新客戶、產品報價、行銷管理等工作，得以使原告之銷售額
          及客戶量遽增，創造利潤及業績之高度成長，此從原告主要客戶由八十六
          年度的九家增加到八十七年度的五十一家，而八十七年度之營業收入又自
          一億八千餘萬元突增至四億八千餘萬元即明，此亦為復查決定認定確有支
          付仲介佣金支出之主要理由。
        (2)另按原告支付該代理商之佣金支出，該代理商將收取之佣金經扣除相關代
          支付之必要費用後，實得之營業利益大約僅及百分之二，此乃因該代理商
          所收取之佣金收入，不僅必須依據當地國家相關稅法規定申報該佣金收入
          ，且必須支用於該代理商之營運成本，雖該等稅賦係該代理商而非原告之
          費用，然此一情形顯與原告如自行於國外設置行銷子公司或分公司，不僅
          仍需負擔相關稅賦，且實際聘僱人員之人事成本與相關費用均無法減省之
          效果相同。惟原告透過佣金支出給付予代理商，既可免除固定之維持成本
          （如包括海外人員之退休金或可能之資遣費等），又可省卻對國外市場不
          熟悉之外銷通路所衍生之變動成本（如行銷失敗時已投入之交際開發等行
          銷費用等等），二者相衡，自屬允當，故原告約定並支付該代理商之佣金
          支出而有超過出口貨物價款百分之五之情，允屬正當。此再證諸原告於復
          查階段提示之相關說明及合約、商業發票，往來聯繫文件、該代理商負責
          人之說明書，及代理商與其客戶聯繫往來文件等附卷可稽，並經被告審酌
          可採，皆堪證明原告因業務需要支付代理商系爭佣金額度之情，顯應合宜
          ，是本件原告八十七年度營利事業所得稅結算申報列報之佣金支出四四、
          七二八、三二０元，既經舉證屬實，且相對產生之營業收入亦經申報課稅
          ，基於所得稅法第二十四條之收入成本及費用配合原則，自應准依查核準
          則第九十二條「外銷佣金超過出口貨物價款百分之五，經依規定取得有關
          憑證，提出正當理由及證明文據並查核相符者，准予認定」規定，全數准
          予認定。
      被告一方面以原告所提出之事證認定原告因業務需要支付代理商佣金之情係
      　屬真實且必需，另方面又以原告提出之同一事證認定佣金支出超過出口貨物
      　價款百分之五部分，未提示正當理由，卻未說明原告所提示之證明文件與理
      　由不可採之原因，即予以否准認列，顯有認證上理由之矛盾，要難謂合：
        (1)按「憲法第十九條規定人民有依法律納稅之義務，係指人民僅依法律所定
          之納稅主體、稅目、稅率、納稅方法及納稅期間等項而負納稅之義務。至
          於課稅原因事實之有無及有關證據之證明力如何，乃屬事實認定問題，不
          屬租稅法律主義之範圍。．．．對於稽徵機關本身就課稅原因事實之認定
          方法所為之指示，既非不許當事人提出反證，惟法院於審判案件時，仍應
          斟酌全辯論意旨及調查證據之結果，判斷事實之真偽，並不受其拘束，．
          ．．」，司法院釋字第二一七號解釋有案。蓋租稅法所重視者，應為足以
          表徵納稅能力之經濟事實，而非其外觀之法律行為，故在解釋適用稅法時
          ，所應根據者為經濟事實，不僅止於形式上之公平，應就實質上經濟利益
          之享受者予以課稅（行政法院八十一年度判字第二一八０號判決參照），
          此即司法院釋字第二一七號解釋之意旨及精神所在。故若有證據足以證明
          某特定事實如何存在，仍應以實際存在之事實狀態作為適用法律之依據，
          始於妥適。
        (2)查被告依查核準則第九十二條規定否准佣金支出超過百分之五部分，係以
          原告未提示正當理由，不符查核準則之規定為由。惟法院於審判案件上，
          仍應斟酌全辯論意旨及調查證據之結果，判斷事實之真偽，以符實質課稅
          之公平、客觀原則。本件原告既已按查核準則規定提出佣金支出之有關憑
          證，並提出營業必須之事實正當理由及相關證明文據佐證，自應准予認定
          。乃被告一方面以原告提出上開之事證認定原告因業務需要支付代理商佣
          金之情係屬真實且必需，另方面又以原告提出之同一事證認原告佣金支出
          超過出口貨物價款百分之五部分，未提示正當理由，不符查核準則之規定
          ，卻未說明原告所提示之證明文件與理由不可採之原因，且未審酌原告因
          系爭佣金支出之給付，而產生營業收入與銷售對象大幅增加之具體攸關因
          素，置原告支付代理商佣金支出之實情與必要性為無物，又未說明其不採
          信之理由，顯已違行政程序法第九十六條行政處分應記載主旨、事實、理
          由及其法令依據之規定，訴願決定理由又未予指摘，即遞予維持，顯非有
          據，應予撤銷。綜上所述，被告否准原告列報佣金支出逾百分之五部分計
          一七、九一一、三三０元部分，實屬未當，又訴願決定機關未審實情，遞
          予維持，自難謂合。
　(二)被告答辯之理由：
    1.按「營利事業所得之計算，以其本年度收入總額減除各項成本費用、損失及稅
      捐後之純益額為所得額。」，為所得稅法第二十四條第一項所明定。又「經營
      本業及附屬業務以外之費用及損失，不得列為費用或損失。」、「佣金支出：
      ．．．四、外銷佣金超過出口貨物價款百分之五，經依規定取得有關憑證，提
      出正當理由及證明文據並查核相等者，准予認定。五、佣金支出之原始憑證如
      下：．．．(三)支付國外佣金以左列對象為受款人者，不予認定：1.出口廠商或
      其員工。2.國外經銷商。3.直接向出口廠商進貨之國外其他廠商，但代理商或
      代銷商不在此限。(四)支付國外代理商或代銷商之佣金，應提示雙方簽訂之合約
      。已辦理結匯者，應提示結匯銀行書明匯款人及國外受款人姓名（名稱）、地
      址、結匯金額、日期等之結匯證明；未辦結匯者，應提示銀行匯付或轉付之證
      明文件。以票匯方式匯付者，應提示收款人確已實際收到該票匯款項或存入其
      帳戶之證明憑予認定。非屬代理商或代銷商，無法提示合約者，應於往來函電
      或信用狀載明給付佣金之約定事項。．．．」，復分別為行為時查核準則第六
      十二條及第九十二條第四款、第五款所明定。
    2.原告本期原列報佣金支出四四、七二八、三二０元，被告原查核以原告說明
    　行銷至美國須使用代理人所發明之專利，而原告與代理商之合約僅簡略抽成方
    　式，未針對代理範圍及內容詳述，合約條件欠明確。原告於八十六年間取得代
      理商所提供之專利權，並委託國外加工廠生產製造，該專利權應屬成本之一部
      分，而原告並未將其併入成本，因金額不確定，無法併入。開發客戶，即仲
      介，原告並未提供仲介事實及往來文件，無法認定，且金額不確定，依行政法
      院七十九年度判字第三七號及八十一年判字第二五六九號，該佣金不予認定。
      處理美國相關事宜，未提供代理往來文件供核，爰全額否准認列。
    3.原告復查時主張略以其於七十六年成立，成立初期英文名稱為OMNI WORLD INC
      ，主要業務係將傢俱銷售予美國OMNI PRODUCTS INTL INC，產品則由台灣固定
      工廠供應。經過數年因成本提高，銷售量無法成長，遂於八十五年六月將其英
      文名稱改為SUN ISLE INC，並於八十六年起委由美國SUN ISLE CASUAL
      FURNITURE LLC（下稱美國SUN）為總代理，其營業額即由八十五年度之五千五
      百餘萬元（八十二年、八十三年及八十四年分別為五千三百萬元、四千二百萬
      元及三千一百萬元），遽增至八十六年度之一億八千一百餘萬元，八十七及八
      十八年度更分別增至四億八千餘萬元及五億三千餘萬元，已足堪認定支付總代
      理佣金之必要性。另系爭外銷佣金四四、七二八、三二０元，並未包括權利金
      性質，理由如下：為防止被不法廠商仿冒及考量在美國申請專利以美國當地
      公司為申請人之時效性等因素，爰與美國SUN協議，將其中極少數之初期產品
      型錄，以美國SUN名義申請在美之專利，允屬合理之經營政策。案附之美國
      SUN名義之四份專利權證書，其中Des. 395,171、Des.5,803,540及 Des.391,
      090等三項產品雖有申請專利登記，惟實際上並無銷售該三項產品之紀錄，亦
      未授權他人製造。另Des.389,662（產品代號為2011）專利之核准日期為八十
      七年一月二十七日，惟原告自八十六年七月十一日即經由美國SUN介紹銷於歐
      美，足證該產品並非美國SUN之專利產品，否則早已涉侵權之法律追訴。且原
      告自八十六年已支付美國SUN百分之十銷售佣金，與本件支付比例並無不同。
      至支付百分之八至十之佣金支出，原告主張依國外總代理商之說明，其所收取
      之佣金，主要用來支應聘用銷售代理人之銷售佣金、美國樣品室之租金支出及
      相關費用、該公司聘僱員工之薪資費用（該等員工負責銷售設計、銷售狀況分
      析、售後服務及產品零件之運送服務）、買方參觀工廠或樣品室之旅行費用及
      其他費用等，國外總代理商之營業利益大約僅剩百分之二。再者被告原核定引
      行政法院七十九年度判字第三七號判決否准認定，惟行政法院之判決並非判例
      ，依法並無拘束力，況該判決係對某公司七十一年度營所稅事件，有關佣金之
      判決，該公司七十三年度同屬佣金支出得否認定，經行政法院判決駁回後，提
      起再審之訴結果，業經行政法院七十九年度判字第二０九二號判決，其要旨為
      「．．．營利事業所得稅結算申報查核準則第九十二條第四款第三目所定佣金
      支出之原始憑證，並未包含提供仲介勞務之證明文件在內。本件原判決以再審
      原告未能提示佣金收受人實際提供仲介勞務之證明文件，作為不予認列再審原
      告本期佣金支出之理由之一，其適用法規自未與行為時有效之法規悉相符合。
      ．．．」而將原判決廢棄，足見佣金支出之原始憑證既於查核準則已定有明文
      ，即不能再要求納稅義務人必須提示代銷商之提供仲介勞務事實云云，資為爭
      議。案經被告復查決定略以，經依原告提示之之目錄及抽核銷售紀錄，原告所
      訴專利商品銷售情形尚無不符，系爭佣金支出應免予轉列營業成本。次依原告
      提示之合約、原告與代理商聯繫往來文件、該代理商與其客戶聯繫之往來文件
      等影本抽核，系爭佣金支出准予追認出口貨物價款百分之五計二六、八一六、
      九九０元，其餘超過百分之五部分，原告未提示正當理由，不符首揭查核準則
      之規定，重行核定佣金支出為二六、八一六、九九０元。
    4.原告循序向財政部提起訴願，除執前詞外，另訴稱略以復查期間，原告已提出
      與美國SUN之合約等文件，足資證明原告因業務需要支付該代理商佣金屬實。
      佣金支出超過出口貨物價款百分之五部分，被告以原告未提示正當理由，不符
      查核準則之規定為由，否准認列，卻未說明所提文件不可採之理由，顯非有據
      云云。案經財政部訴願決定略以，原告雖提示與美國SUN公司之合約及相關匯
      款資料，惟查所謂合約，其內容僅簡單表達同意支付佣金若干，並無載明仲介
      交易對象，及貨品名稱數量，其性質非屬佣金契約書，應僅為支出同意書，然
      基於常情與原告提供之其他事證，其取得有關憑證在出口貨物價款百分之五部
      分，被告以符合查核準則規定准予認列，核無不妥。而系爭超出出口貨價百分
      之五以上佣金支出部分，原告雖主張國外代理商收取之佣金經扣除相關代支付
      之必要費用後，國外代理商之利潤僅餘百分之二，有代理商出具之說明書等情
      ，惟該代理商所支付之費用為該代理商本身之費用，尚非屬原告之營業費用，
      並非支付高額佣金之正當理由，被告否准核認，與首揭查核準則規定尚無不合
      ，駁回其訴願。
    5.茲原告復執陳詞爭執，並訴稱略以被告一方面以原告所提出之事證認定原告因
      業務需要支付代理商佣金之情係屬真實且必需，另方面又以原告提出之同一事
      證認定佣金支出超過出口貨物價款百分之五部分，未提示正當理由，卻未說明
      原告所提示之證明文件與理由不可採之原因，即予以否准認列，顯有認證上理
      由之矛盾云云。查營利事業為推廣營業，開闢市場，除自行拓展外，有賴仲介
      人如代理商、代辦商等之從中媒介或代辦各種手續，而對於提供仲介或代辦服
      務者，所給與之報酬是為佣金支出、手續費或代理費等。次查查核準則明定外
      銷佣金如超過出口貨物價款百分之五者，除需依規定取得有關憑證外，且須提
      出正當理由及證明文據並查核相符者，方可准予認定。原告提出與美國SUN公
      司之合約、往來文件及相關匯款等資料，以證明有支付佣金之情，被告已依查
      核準則規定，追認出口貨物價款百分之五之部分，核無不妥；至系爭超出出口
      貨價百分之五以上佣金支出部分，是否符合查核準則正當理由之規定，原告雖
      主張國外代理商收取之佣金經扣除相關代支付之必要費用後，國外代理商之利
      潤僅餘百分之二，有代理商出具之說明書等情，惟該代理商所支付之費用為該
      代理商本身之費用，尚非屬原告之營業費用；另查佣金受款人申報資料，系爭
      年度其所得四三０、一六九元占申報收入一、０三一、八一六元的百分之四一
      ．六九，與原告訴稱僅有百分之二利潤不符，又其相關薪資、租金費用共七六
      、七一三美元，占申報收入之百分之七．四三，比例不大，是原告所訴並非支
      付高額佣金之正當理由，被告否准核認，核與首揭查核準則之規定尚無不合。
　　理  　　由
一、按「營利事業所得之計算，以其本年度收入總額減除各項成本費用、損失及稅捐
    後之純益額為所得額。」，所得稅法第二十四條第一項定有明文。又按「佣金或
    手續費支出，其立有契約者，應與契約之約定相核對，其超出部分應予剔除。」
    及「佣金支出：．．．四、外銷佣金超過出口貨物價款百分之五，經依規定取得
    有關憑證，提出正當理由及證明文據並查核相等者，准予認定。五、佣金支出之
    原始憑證如下：．．．(三)支付國外佣金以左列對象為受款人者，不予認定：1.出
    口廠商或其員工。2.國外經銷商。3.直接向出口廠商進貨之國外其他廠商，但代
    理商或代銷商不在此限。(四)支付國外代理商或代銷商之佣金，應提示雙方簽訂之
    合約。已辦理結匯者，應提示結匯銀行書明匯款人及國外受款人姓名（名稱）、
    地址、結匯金額、日期等之結匯證明；未辦結匯者，應提示銀行匯付或轉付之證
    明文件。以票匯方式匯付者，應提示收款人確已實際收到該票匯款項或存入其帳
    戶之證明憑予認定。非屬代理商或代銷商，無法提示合約者，應於往來函電或信
    用狀載明給付佣金之約定事項。．．．」，，復分別為查核準則第九十二條第一
    款、第四款及第五款所規定。
二、按當事人主張事實，須負舉證責任，倘其所提出之證據，不足為主張事實之證明
    ，自不能認其主張之事實為真實。行政法院三十九年判字第二號著有判例。本件
    原告八十七年度營利事業所得稅結算申報，原列報佣金支出四四、七二八、三二
    ０元，嗣經復查結果，准予追認出口貨價百分之五之佣金支出二六、八一六、九
    九０元，有原告八十七年度營利事業所得稅結算申報書附於原處分卷可稽。茲本
    件原告所爭議者係超出出口貨價百分之五以上之佣金支出是否應予認列。經查原
    告自承本期即八十七年度之營業額為四億八千餘萬元，而列報之佣金支出為四四
    、七二八、三二０元，幾達其營業額十分之一，比例不可不謂為重，以系爭佣金
    支出不包括權利金此點觀之，其銷貨對象自非侷限於代理商，而有大幅增加之情
    形，是原告自應提出仲介事實資料以供查核，殆無疑義。經查復查決定、訴願決
    定業已就原告所提示目錄、合約及銷售紀錄等資料，指出或無具體仲介文件、事
    證資料資為正當理由，或合約非屬佣金契約書，僅為佣金支付同意書等缺失，原
    告雖提出其與美國SUN合約及與代理商聯繫往來文件、該代理商與其客戶聯繫之
    往來文件暨相關匯款資料等影本為證。惟查系爭佣金支出金額高達四四、七二八
    、三二０元，衡情原告就該鉅額費用之列報當事先保存所仲介之本契約及相關仲
    介服務、洽商過程之傳真、電子文件等，其竟未能提出銷售契約、佣金合約、支
    付佣金明細表、轉帳傳票及電話通聯紀錄暨傳真、電子文件等資料，本有違常理
    ；且所提目錄、合約及銷售紀錄暨與代理商聯繫往來文件等，亦無法窺其銷售契
    約之成立過程及仲介成功之流程，自無法證明該等佣金支出款項究與何業務有關
    ，又係如何介紹何筆交易成功或仲介何筆勞務而需支付之報酬，自與商業習慣相
    悖；而原告與代理商聯繫往來文件、該代理商與其客戶聯繫之往來文件內容，亦
    均僅能表示其往來連絡之時間、次數等，且各分別為之，皆不足以為仲介者仲介
    契約成功即仲介事實之有利證明。此外原告迄復未就仲介者究係如何仲介契約成
    功，提出仲介事實資料如與業務有關之來往函件、轉知及轉給資料等仲介文件資
    料暨交易契約書供核，自難僅憑原告所提上開資料即遽認本件超出出口貨價百分
    之五以上之佣金支出部分確有其必要性及具備正當理由，亦無法以出口貨價百分
    之五之佣金支出部分業經核認即逕認該高額之佣金支出係屬必要之支出。是原告
    空言主張系爭超出出口貨價百分之五以上之佣金支出為業務上所必需，卻未提出
    積極證據以實其說，揆之前開判例，自難謂其已盡舉證責任，所言殊難採信。從
    而被告以原告無法提供本件佣金之相關仲介文件，系爭超出出口貨價百分之五以
    上之佣金支出是否為業務所必需即無從勾稽，其支付高額佣金係不具正當理由，
    乃予以剔除超出出口貨價百分之五之佣金支出，揆諸首揭法條規定，並無違誤，
    訴願決定予以維持，亦無不合，原告之訴難認有理由，自應予以駁回。
據上論結，本件原告之訴為無理由，爰依行政訴訟法第九十八條第三項前段，判決如
主文。
中　　　華　　　民　　　國　　九十三　　年　　　四　　　月　　  一  　　日
                     臺  北  高  等  行  政  法  院  第 三 庭
                                         審  判  長  法  　官　鄭忠仁
                                                  　 法  　官　侯東昇
                                                   　法  　官　林育如
右為正本係照原本作成。
如不服本判決，應於送達後二十日內，向本院提出上訴狀並表明上訴理由，如於本判
決宣示後送達前提起上訴者，應於判決送達後二十日內補提上訴理由書（須按他造人
數附繕本）。
中　　　華　　　民　　　國　　九十三　　年　　　四　　　月　　  一  　　日
　　　　　　　　　　　　　　　　　　　　             書 記 官　林惠堉
